【裁判字號】    97,消債更,139
【裁判日期】    971229
【裁判案由】    聲請更生程序
【裁判全文】
臺灣嘉義地方法院民事裁定           97年度消債更字第139號
聲  請  人
即債務  人  甲○○
                        之1
上列當事人聲請消費者債務清理事件，本院裁定如下：
    主  文
債務人甲○○自中華民國九十七年十二月二十九日十二時起開始
更生程序。
命司法事務官進行本件更生程序。
    理  由
一、按法院開始更生程序之裁定，應載明其年、月、日、時，並
    即時發生效力。次按法院裁定開始更生或清算程序後，得命
    司法事務官進行更生或清算程序，必要時得選任律師、會計
    師或其他適當之自然人或法人一人為監督人或管理人。消費
    者債務清理條例第45條第1項、第16條第1項分別定有明文。
二、本件債務人主張：其有不能清償債務情事，前雖曾依金融主
    管機關協調成立之中華民國銀行公會會員辦理消費金融案件
    無擔保債務協商機制與最大債權銀行台北富邦商業銀行成
    立協商，經按期還款後，現尚有債務總金額新臺幣（下同）
    985,423元未為清償，惟因債務人與其配偶共同務農為生，
    每月收入總計約33,333元（計算式：400,000÷12＝33,333
    ，元以下四捨五入），原協商方案每月須償還13,410元，但
    債務人每個月之必要支出為伙食費9,000元、水電瓦斯費
    2,500元、健保費用1,549元、農保保費156元、家庭雜支費
    5,000元、子女學雜費7,166元、幼子扶養費（奶粉、尿布）
    2,000元，合計27,371元，故其每月收入扣除每月依協商應
    清償之金額無法維持最低基本生活，且務農收入多寡均繫於
    該季作物收成之豐歉，收入甚不固定，例如今年即因作物遭
    受寒害，致使其收入尚不足支付所投入之成本。是原協商方
    案條件過苛，已經超越債務人能力，而無法履行原協商方案
    ，有不可歸責於債務人之事由致履行原協商內容顯有重大困
    難，且其無擔保或無優先權之債務總額未逾1,200萬元，復
    未經法院裁定開始清算程序或宣告破產，爰向本院聲請更生
    等語。
三、經查，債務人所主張之上開事實，業據其提出財產及收入狀
    況說明書、債權人清冊、協議書暨無擔保債務還款計劃、財
    政部臺灣省南區國稅局95、96年度各類所得資料清單及財產
    歸屬資料清單、繳款收據、存摺明細、戶籍謄本、財團法人
    金融聯合徵信中心之債權人清冊等件為證，並經本院核閱屬
    實。此外，本件又查無債務人有消費者債務清理條例第6條
    第3項、第8條或第46條各款所定駁回更生聲請之事由存在，
    則債務人聲請更生，與法尚無不符，應予准許，並依首開規
    定命司法事務官進行本件更生程序，爰裁定如主文。
中    華    民    國    97    年    12    月  29    日
              民事第二庭    法      官  洪嘉蘭
上為正本係照原本作成。
本件裁定不得抗告。
本裁定已於民國97年12月29日12時公告。
中    華    民    國    97    年    12    月  29    日
                            書  記  官  陳昭煌


司法院資訊處製作；財團法人民間司法改革基金會備份。
